---
title: "2021年5月20日 非参数作业"
author: "tassadar667"
date: "2021/5/20"
output: html_document
---

```{r setup, include=FALSE}
knitr::opts_chunk$set(echo = TRUE)
```

# 习题6.8

## 分位数回归模型

分位数回归概念分位数回归是估计一组回归变量X与被解释变量Y的分位数之间线性关系的建模方法。

## 参数估计的优化方法

## 分位回归的优点

* 对随机误差项没有具体分布的假定
* 对异常值不敏感、
* 得到的一系列回归模型能够更全面的分布特点

## 实践
```{r}
x=read.table("./data/infant-birthweight.txt",header = TRUE)
```


# 案例3

## OSL与LAD回归
```{r}
library(foreign)
library(quantreg)
df=read.dta("./data/grilic.dta")
x=cbind("s"=df$s,"iq"=df$iq,"expr"=df$expr,"tenure"=df$tenure,
        "rns"=df$rns,"smas"=df$smsa)
y=cbind("lw"=df$lw)
osl=lm(y~x)
summary(osl)

lad=rq(y~x,tau=0.5)
summary(lad)
```

## 不同分位数的LAD回归系数

```{r}
ans=c()
for (i in seq(0.1,0.9,0.1)) {
  temp=rq(y~x,tau=i)
  ans=rbind(ans,temp$coefficients)
}
ans=cbind(ans,"x"=seq(0.1,0.9,0.1))
library(ggplot2)
library(data.table)
ans=data.table(ans)
ans=melt(ans,id="x")
p=ggplot(ans,aes(x=x,y=value,group=variable,color=variable))+
  geom_line()
p
```

可以看到常数项的分位数回归系数呈现上升状态，说明还有一些其他因素影响着工资水平

由于常数项数值较大影响了其他的可视化结果，去掉常数项再进行绘图

```{r}
ans=c()
for (i in seq(0.1,0.9,0.1)) {
  temp=rq(y~x,tau=i)
  ans=rbind(ans,temp$coefficients[-1])
}
ans=cbind(ans,"x"=seq(0.1,0.9,0.1))
ans=data.table(ans)
colnames(ans)=c("受教育年限","IQ","工龄","工作成绩","南方=1","大城市=1","分位数")
ans=melt(ans,id="分位数")
p=ggplot(ans,aes(x=分位数,y=value,group=variable,color=variable))+
  geom_line()
p
```

可以看到，受教育年限先升后降，说明教育年限对工资很高或很低的人的工资影响较小。

工作成绩，工龄对工资有正向影响且对于不同工资水平差距不大。

在大城市对工资有正向影响，在南方对工资有负面影响，且对不同工资水平的影响有一定区别。
