---
title: "2021年4月22日 非参数作业"
author: "tassadar667"
date: "2021/4/22"
output: html_document
---

```{r setup, include=FALSE}
knitr::opts_chunk$set(echo = TRUE)
```

# 1
## 1.1
```{r}
bm.test=function(x,y,q=0.5){
  xy=c(x,y)
  mxy=quantile(xy,q)
  a=sum(x>mxy)
  m=length(x)
  n=length(y)
  t=a+sum(y>mxy)
  p1=0
  for (i in 0:a) {
    p1=p1+p(i,m,n,t)
  }
  p1=2*min(p1,1-p1)
  z1=(a-m*t/(m+n))/sqrt(m*n*t*(m+n-t)/(m+n)^3)
  p2=2*(1-pnorm(abs(z1)))
  if(a*(m+n)>m*t){
    c=-0.5
  }
  else{
    c=0.5
  }
  z2=(a+c-m*t/(m+n))/sqrt(m*n*t*(m+n-t)/(m+n)^3)
  p3=2*(1-pnorm(abs(z2)))
  ans=list("p-value"=p1,'p-value.nrom'=p2,'p-value.Cnorm'=p3)
}

p=function(k,m,n,t){
  choose(m,k)*choose(n,t-k)/choose(m+n,t)
}
x=c(698,688,675,656,655,648,640,639,620)
y=c(780,754,740,712,693,680,621)

ans=bm.test(x,y)
print(ans)
```
三种的P-value均小于0.05，其中修正的正态近似较为接近准确值，未修正的差距较大，在小样本情况下误差较大。
在$\alpha=0.05$的水平下，认为两者的中位数不相同。
```{r}
ans=bm.test(x,y,q=0.25)
print(ans)
```
在$\alpha=0.05$的水平下，认为两者的0.25分位数相同。
```{r}
ans=bm.test(x,y,q=0.75)
print(ans)
```
在$\alpha=0.05$的水平下，认为两者的0.75分位数不相同。

## 1.2
### 1.2.1
$H_0:$B组0.25分位数小于等于A组

$H_1:$B组0.25分位数大于A组

利用BM检验进行假设检验

修改原函数为单边检验函数

```{r}
bm.test=function(x,y,q=0.5,two.side=TRUE){
  if(two.side==TRUE){
    index=2
  }
  else{
    index=1
  }
  xy=c(x,y)
  mxy=quantile(xy,q)
  a=sum(x>mxy)
  m=length(x)
  n=length(y)
  t=a+sum(y>mxy)
  p1=0
  for (i in 0:a) {
    p1=p1+p(i,m,n,t)
  }
  p1=index*min(p1,1-p1)
  z1=(a-m*t/(m+n))/sqrt(m*n*t*(m+n-t)/(m+n)^3)
  p2=index*(1-pnorm(abs(z1)))
  if(a*(m+n)>m*t){
    c=-0.5
  }
  else{
    c=0.5
  }
  z2=(a+c-m*t/(m+n))/sqrt(m*n*t*(m+n-t)/(m+n)^3)
  p3=index*(1-pnorm(abs(z2)))
  ans=list("p-value"=p1,'p-value.nrom'=p2,'p-value.Cnorm'=p3)
}
```

进行检验

```{r}
x=c(10,8,12,16,5,9,7,11,6)
y=c(12,15,20,18,13,14,9,16)
ans=bm.test(x,y,q=0.25,two.side = FALSE)
print(ans)
```
在显著性水平为0.05前提下，不能否定原假设“B组0.25分位数小于等于A组”。但是在显著性水平为0.1前提下，可以否定原假设，即认为B组0.25分位数大于A组。



### 1.2.2

$H_0:B组0.75分位数小于等于A组$

$H_1:B组0.75分位数大于A组$

进行检验

```{r}
ans=bm.test(x,y,q=0.75,two.side = FALSE)
print(ans)
```

在显著性水平为0.05前提下，不能否定原假设“B组0.75分位数小于等于A组”。

```{r}
plot(density(x),xlim=c(0,25))
lines(density(y),lty=2)
legend("topright",legend = c("A","B"),lty = c(1,2))
```

**但是根据图像来看，两组数据的0.25和0.75分位数均是B组大于A组，导致检验中无法否定原假设的原因在于样本量过少，可能是发生了偶然事件使得图像中B组的0.25和0.75分位数大于A组。可以通过增大样本量进一步增加准确性。**

# 2
## 2.1

$H_0:B组中位数小于等于A组$

$H_1:B组中位数大于A组$

## 2.2
```{r}
plot(density(x),xlim=c(0,25))
lines(density(y),lty=2)
legend("topright",legend = c("A","B"),lty = c(1,2))
```


## 2.3

利用BM进行中位数检验

# 2.4
```{r}
ans=bm.test(x,y,q=0.5,two.side = FALSE)
print(ans)
```

在显著性水平为0.05前提下否定原假设，即认为B组中位数大于A组，即使用毒品后攻击性更强。

## 2.5
证据充分，只有0.013的概率是偶然因素导致B组中位数大于A组。

# 3

**One-sample Wilcoxon signed rank test**

A Wilcoxon signed-rank test is a nonparametric test that can be used to determine whether two dependent samples were selected from populations having *the same distribution*.

* 要求样本对称
* 研究的是对称分布的对称中心

**Wilcoxon rank sum test**

* 不要求对称
* 两样本具有相似分布
* 比较的是两样本的位置参数

**Wilcoxon signed rank test on paired samples**

* 要求样本对称
* 检验的是两样本是否具有相同的中位数（对称中心）

**Wilcoxon test assumptions**

Wilcoxon signed rank要求样本对称，而Wilcoxon rank sum test不要求对称

The Mann–Whitney U test / Wilcoxon rank-sum test is not the same as the Wilcoxon signed-rank test, although both are nonparametric and involve summation of ranks. The Mann–Whitney U test is applied to independent samples. The Wilcoxon signed-rank test is applied to matched or dependent samples.

## a
检验的是中位数，故采用One-sample Wilcoxon signed rank test

$H_0:$小鼠体重均值为25g

$H_1:$小鼠体重均值不为25g

```{r}
library(datarium)
wilcox.test(mice$weight-25)
```

在显著性水平为0.05情况下，拒绝原假设，即认为小鼠的体重中位数不为25。

## b
```{r}
male=genderweight$group=='M'
male=genderweight$weight[male]
female=genderweight$group=='F'
female=genderweight$weight[female]
plot(density(male),xlim=c(50,100))
lines(density(female),lty=2)
legend("topright",legend = c("male","female"),lty = c(1,2))
```


两者具有相似分布，比较的是均值即位置参数，采用Wilcoxon rank sum test

$H_0:$男性体重平均水平小于等于女性

$H_1:$男性体重平均水平大于女性

```{r}
wilcox.test(male,female,alternative = 'greater')
```
在显著性水平为0.05情况下，拒绝原假设，认为男性体重平均水平大于女性。

## c
```{r}
x=mice2$before
y=mice2$after
plot(density(x),xlim=c(100,500))
lines(density(y),lty=2)
legend("topright",legend = c("before","after"),lty = c(1,2))
```


由于样本是配对数据，采用Wilcoxon signed rank test on paired samples

$H_0:$小鼠体重无显著上升

$H_1:$小鼠体重有显著上升

```{r}
wilcox.test(x,y,paired = TRUE,alternative = 'less')
```

在显著性水平为0.05情况下，拒绝原假设，认为小鼠体重有显著上升。
