---
title: "Week6-李俊然"
author: "tassadar667"
date: "2021/4/8"
output: html_document
---

```{r setup, include=FALSE}
knitr::opts_chunk$set(echo = TRUE)
```

# 1

```{r}
library(MASS)
hist(immer$Y1)
hist(immer$Y2)
```

从直方图来看，两者分布不相同

```{r}
t.test(immer$Y1,immer$Y2,paired = TRUE)
```

t检验结果显示，在显著性水平为0.05水平下，可以认为两者有显著差异

```{r}
x=immer$Y1-immer$Y2
binom.test(sum(x>0),length(x),0.5)
```
符号检验在显著性水平为0.05的情况下未通过，认为两者有区别

```{r}
wilcox.test(x)
```
Wilcox符号秩检验在显著性水平为0.05的情况下未通过，认为两者有区别

## 结论


# 2
```{r}
c1=c(91,46,108,99,110,105,191,57,34,81)
c2=c(81,51,63,51,46,45,66,64,90,28)
binom.test(sum(c1-c2>0),length(c1),0.5)
```
符号检验的结果显示在显著性水平为0.05的条件下不能拒绝原假设，即认为两者不存在显著性差异

```{r}
wilcox.test(c1-c2)
```
Wilcox符号秩检验的结果显示在显著性水平为0.05的条件下不能拒绝原假设，即认为两者不存在显著性差异，但是P值远小于符号检验的结果，可以认为是发生了较小概率事件或是假设不成立

```{r}
hist(c1)
hist(c2)
```


Wilcox符号秩检验效果更好，它能够在显著性水平为0.1的情况下拒绝原假设，不仅考虑到了符号也考虑到了相对大小

# 3

```{r}
test=function(x){
  m=median(x)
  cat("median is",m,'\n')
  temp=x-m
  n=length(temp)
  print(binom.test(sum(temp>0),n,p=0.5))
  print(wilcox.test(temp))
}

data=read.table("boston.txt",head=TRUE)
```

以下显著性水平均为0.05

```{r}
hist(data$crime)
test(data$crime)
```


符号检验通过，Wilcox符号秩检验未通过，Wilcox符号秩检验更符合，犯罪率分布不对称，中位数不显著


```{r}
x=data$biglots
hist(x)
test(x)
```

符号检验未通过，Wilcox符号秩检验未通过，中位数不显著

```{r}
x=data$industry
hist(x)
test(x)
```

符号检验通过，Wilcox符号秩检验未通过，Wilcox符号秩检验更符合，商业区数量分布不对称，中位数不显著

```{r}
x=data$river
hist(x)
test(x)
```

符号检验未通过，Wilcox符号秩检验未通过，中位数不显著


```{r}
x=data$nox
hist(x)
test(x)
```

符号检验通过，Wilcox符号秩检验通过，但P值均较小，中位数不是很显著

```{r}
x=data$rooms
hist(x)
test(x)
```


符号检验通过，Wilcox符号秩检验通过，但后者P值较小，原因在于分布不够对称，中位数较为显著



```{r}
x=data$age
hist(x)
test(x)
```


符号检验通过，Wilcox符号秩检验未通过，Wilcox符号秩检验更符合，分布不对称，中位数不显著


```{r}
x=data$distance
hist(x)
test(x)
```

符号检验通过，Wilcox符号秩检验未通过，Wilcox符号秩检验更符合，分布不对称，中位数不显著


```{r}
x=data$highway
hist(x)
test(x)
```

符号检验未通过，Wilcox符号秩检验未通过，中位数不显著

```{r}
x=data$tax
hist(x)
test(x)
```

符号检验通过，Wilcox符号秩检验未通过，Wilcox符号秩检验更符合，分布不对称，中位数不显著



```{r}
x=data$ptratio
hist(x)
test(x)
```

符号检验通过，Wilcox符号秩检验未通过，Wilcox符号秩检验更符合，分布不对称，中位数不显著

```{r}
x=data$black
hist(x)
test(x)
```

符号检验通过，Wilcox符号秩检验未通过，Wilcox符号秩检验更符合，分布不对称，中位数不显著


```{r}
x=data$lowstat
hist(x)
test(x)
```

符号检验通过，Wilcox符号秩检验未通过，Wilcox符号秩检验更符合，分布不对称，中位数不显著

```{r}
x=data$value
hist(x)
test(x)
```

符号检验通过，Wilcox符号秩检验通过，但后者P值较小，原因在于分布不够对称，中位数较为显著

## 总结
对于中位数的符号检验，除非出现大量相同数据，否则中位数两边的样本数量差距应该较小，但是符号检验没有考虑到样本离中位数的距离
